# 请教陈版：关于集团内部资金往来单体报表调整

提问人：www 学习 时间：2019-08-23 06:00:21
陈老师您好！
A 公司为集团内母公司，B 公司为 A 的子公司，A 持有 B 股权 100%。B公司 2015 年向银行按10% 利率贷款 10 亿，B 公司借入资金后向集团内其他公司出借，并按相应比例计提利息收入，A集团 2018 年开始改变集团政策，对集团内各公司之间的资金拆解行为不再计提利息收支，那么请问陈老师，在此种情况下， 2018 年度开始是否需要 A 集团内与B 公司有上述资金拆借单体报表计提利息收支（即 B 公司在其单体报表层面调整计提利息收入，其他使用 B 公司该笔借款的其他集团内企业计提利息支出）？
初步分析：如果基于 A 公司集团层面的合并报表 B 公司可以不必计提利息，因为在 A 公司合并层面，无论如何计提利息收支均已经作为内部交易抵消；但是如果出具 A集团内各单体报表，应该将各单体按照 B 公司的借款利率相应计提 B 公司的利息收入, 其他公司的计提利息支出，按此处理如果正确，那么各单体报表层面是否需要调整利息收支对应的相关税费（如增值税、所得税等）？
此外，A 集团在调整集团内资金往来不再计提利息收支政策的情况下，是否需要考虑涉税风险（税务局有可能要求各资金拆借公司按公允价值交税）？
非常感谢陈老师的耐心指导！

回答人：chenyiwei
此问题在会计上可以参考《瑞华研究 2010 ～ 2016 汇编》之 “问题4-1-14（母子公司之间的无息或低息贷款在双方各自个别财务报表中的处理）” 所述原则处理。（兄弟公司之间的无息或低息借贷也可以参照该问答处理，只是双方均调整资本公积。）
税务问题请咨询税务专业人士意见，关注关联方之间被税务机关要求进行特别纳税调整的风险。